---
title: "Estudo de caso Bellabeat"
author: "Douglas Lima"
date: "`r Sys.Date()`"
output: html_document
---

```{r setup, include=FALSE}
knitr::opts_chunk$set(echo = TRUE)
```

## Bibliotecas Utilizadas

```{r}
library(tidyverse)
library(ggplot2)
library(dplyr)
library(tidyr)
library(lubridate)
library(janitor)
```

## Importando Dataset

```{r}
#Mudar projeto para página dos arquivos
setwd("C:\\Users\\mdlim\\OneDrive\\Área de Trabalho\\Estudo de Caso Google\\Fitabase Data 4.12.16-5.12.16")

#Importar datasets
dailyActivity <- read.csv("dailyActivity_merged.csv")
dailySleep <- read.csv("sleepDay_merged.csv")

hourlyCalories <- read.csv("hourlyCalories_merged.csv")
hourlyIntensities <- read.csv("hourlyIntensities_merged.csv")
```

## Familiarização com os Datasets

```{r}
str(dailyActivity)
```

```{r}
str(hourlyCalories)
```

```{r}
str(hourlyIntensities)
```

```{r}
str(dailySleep)

```



Vemos que temos uma inconsitência quanto a data que é apresentada como SleepDay, ActivityDay e ActivityDaty. Além disso, os dados de hora e data estão como CHAR então precisamos padronizá-los para o formato correto.

```{r}
dailyActivity <- dailyActivity %>%
  rename(ActivityDay = ActivityDate)

head(dailyActivity)
```

\

```{r}
dailySleep <- dailySleep %>%
  rename(ActivityDay = SleepDay)

head(dailyActivity)
```

### Correção e consistência das colunas de data e hora

### Formatação de Data e Hora:

```{r}
dailyActivity$ActivityDay <- lubridate::mdy(dailyActivity$ActivityDay)
dailySleep$ActivityDay <- lubridate::mdy_hms(dailySleep$ActivityDay)

hourlyCalories$ActivityHour <- lubridate::mdy_hms(hourlyCalories$ActivityHour)
hourlyIntensities$ActivityHour <- lubridate::mdy_hms(hourlyIntensities$ActivityHour)

```

### Limpeza de Dados

Precisamos verificar se os valores do conjuto de dados está ok, ou seja, verificar se não apresenta valores null ou duplicados.

```{r}
sum(is.na(dailyActivity))
sum(is.na(dailySleep))
sum(is.na(hourlyCalories))
sum(is.na(hourlyIntensities))

```

```{r}
sum(duplicated(dailyActivity))
sum(duplicated(dailySleep))
sum(duplicated(hourlyCalories))
sum(duplicated(hourlyIntensities))
```

Vemos que somente o dailySleep apresenta duplicatas, então faremos a limpeza.

```{r}
dailySleep <- dailySleep %>%
  distinct() %>%
  drop_na()

sum(duplicated(dailySleep))
```

Padronizar a todas as colunas como snake_case

```{r}
dailyActivity <- dailyActivity %>%
  clean_names()
dailySleep <- dailySleep %>%
  clean_names()
hourlyCalories <- hourlyCalories %>%
  clean_names()
hourlyIntensities <- hourlyIntensities %>%
  clean_names()
```


# Análise

```{r}
#explorando a quantidade de passos dadas por dia, quantidade de tempo de sendentarismo e a caloria gasta diariamente
s_dailyActivity <- dailyActivity %>%
  select(
    total_steps,
    sedentary_minutes,
    calories,
  )


s_activity_category <- dailyActivity %>%
  select(
    very_active_minutes,
    fairly_active_minutes,
    lightly_active_minutes
    )


s_sleeping <-  dailySleep %>%
  select(
    total_minutes_asleep
  )


s_intensity_hour <-  hourlyIntensities %>%
  select(
    total_intensity,
    average_intensity
  )

summary(s_dailyActivity)
summary(s_activity_category)
summary(s_sleeping)
summary(s_intensity_hour)

```

### Percepções

A media de passos por dia é de 7406 passos sendo que metade desses registro estão entre 0 e 7600 passos e apenas 25% acima de 10000 passos.

O tempo medio em atividade gira em torno de 209 minutos ou 3,5 hora (isso somando as médias entre muito, médio e pouco ativo) enquanto o de sedentarismo gira em torno de 1057 min ou 17 horas.

75% dos usuários queimam menos do que 2700 calorias por dia.

A média de tempo dormindo por dia é de cerca de 430 minutos, ou 7 horas.

## O que se pode busca

Visto essas informações, podemos buscar a visualização de algumas informações como:

Quantidade de passos por dia

Caloria gastas hora

Horas dormidas por dia

Pessoas que estão dormindo 8 ou mais horas de sono

Total de passos por Caloria

Intensidade por dia

Horas Dormidas por dia da semana

Quantidade de passos por dia da semana

Intensidade vs consumo de caloria

Passos diários vs gasto de caloria diário

# Mesclagem de tabelas.

```{r}
activity_workout <- merge(hourlyCalories, hourlyIntensities, by=c('id', 'activity_hour'))

daily_data <- merge(dailySleep, dailyActivity, by=c('id', 'activity_day'))
```

```{r}
head(daily_data)
```

## Conversões
```{r}
daily_data$total_hours_asleep <- daily_data$total_minutes_asleep / 60
daily_data$sedentary_hours <- daily_data$sedentary_minutes / 60


daily_data$total_hours_asleep <- as.integer(daily_data$total_hours_asleep)
daily_data$sedentary_hours <- as.integer(daily_data$sedentary_hours)
```

```{r}
head(daily_data)
```


### Adicionar dia da semana na tabela.

```{r}
activity_workout <- activity_workout %>%
  mutate(day_of_week = wday(activity_workout$activity_hour, label=TRUE))

daily_data <- daily_data %>%
  mutate(day_of_week = wday(daily_data$activity_day, label=TRUE))

#Separate date and time into their own columns for dailySleep
activity_workout <- separate(activity_workout, activity_hour, into=c('activity_day', 'hour'), sep=' ')


head(daily_data)
head(activity_workout)
```

## Compartilhar e Conclusões 
### Agrupamento de dados


```{r}

#Média de Passos por dia
avg_steps_day <- daily_data %>%
  group_by(activity_day) %>%
  summarise(avg_total = mean(total_steps))

#Média de Horas de Sono
avg_sleep_day <- daily_data %>%
  group_by(activity_day) %>%
  summarise(avg_total = mean(total_hours_asleep))

#agrupando os dados para exibir a média de caloria por horas
avg_calories <- activity_workout %>%
  group_by(hour) %>% 
  summarise(avg_total_calories = mean(calories))

#agrupando os dados para exibir a média por horas de intensidade

avg_intensity <- activity_workout %>%
  group_by(hour) %>%
  summarise(avg_total = mean(total_intensity))

#Classificação de acordo com a quantidade de horas dormidas
sleep_hours <- daily_data %>%
  select(total_hours_asleep) %>%
  mutate(quality = case_when(
    total_hours_asleep >= 8 ~ "Mais ou igual a 8",
    total_hours_asleep < 8 ~ "Menos que 8"
  ))

avg_sleep_category <- sleep_hours %>%
  group_by(quality) %>%
  drop_na() %>%
  summarise(total_hours_asleep = mean(total_hours_asleep))


avg_weekday_step <- daily_data %>%
  group_by(day_of_week)%>%
  summarise(avg_total = mean(total_steps))

avg_weekday_sleep <- daily_data %>%
  group_by(day_of_week)%>%
  summarise(avg_total = mean(total_hours_asleep))

avg_intensity_cal <- activity_workout %>%
  group_by(hour) %>%
  summarise(avg_intensity = mean(total_intensity), avg_cal = mean(calories))

avg_steps_cal <- daily_data %>%
  group_by(activity_day) %>%
  summarise(avg_steps = mean(total_steps), avg_cal = mean(calories))
```



```{r}

ggplot(data = avg_sleep_category, aes(x="", y=quality, fill=quality)) +
  geom_bar(stat="identity", width=1, color="white") +
  coord_polar("y", start=0) +
  theme_void() + 
  theme(legend.position="right") +
  scale_fill_brewer(palette="Set1")+
  labs(title = "Dormem mais que 8 horas por dia")

```
Como mostra o gráfico, menos da metade dos usuário dorme 8 ou mais horas por dias, ou seja, não dorme o recomendado e por isso podem apresentar alguns sintomas referentes as isso como:Dificuldade para manter o foco; Queda do desempenho no trabalho ou nos estudos; Esquecimentos frequentes; Sonolência diurna excessiva; entre outrs.


```{r}
  ggplot(data = avg_weekday_sleep, aes(x=day_of_week, y= avg_total, fill= day_of_week))+
  geom_bar(stat="identity", na.rm=TRUE)+
  labs(title = "Horas de sono por dia da semana", x="Dias da Semana", y="Horas Dormidas")
```
O gráfico nos mostra que apesar de não estarem dormindo as 8 horas recomendadas os usuário estão mantendo uma média frequente durando os dias da semana.



```{r}
ggplot(data=avg_sleep_day, aes(x=activity_day, y=avg_total))+geom_histogram(stat="identity", fill="darkgreen")+
  theme(axis.text.x = element_text(angle=90))+
  labs(title = "Total de horas de sono por dia", y="Horas de Sono", x="Dia")
```
A média de horas que os usuário dormem está acima de 5h por dia.
Vemos que, apesar de alguns picos, em nenhum momento a média atingiu 8 horas diárias de sono que é o recomendado por especialista.

Recomendação: O aplicativo pode fornecer recomendações personalizadas para melhorar a qualidade do sono dos usuários que dormem menos de 8 horas. Isso pode incluir dicas de higiene do sono, lembretes para dormir mais cedo e sugestões de relaxamento antes de dormir. Além disso, o Bellabeat pode incentivar os usuários a manter um diário de sono para identificar padrões e fatores que afetam a qualidade do sono.



```{r}

ggplot(data=avg_steps_day, aes(x=activity_day, y=avg_total))+geom_histogram(stat="identity", fill="darkgreen")+
  theme(axis.text.x = element_text(angle=90))+
  labs(title = "Total de Passos por dia", y="Intensidade da atividade", x="Dia")
```
A quantidade de passos varia significativamente de um dia para o outro, indicando variações na atividade diária.

Percebe-se que a média de passos diária está acima de 3000 passos.

Alguns dias apresentam picos de atividade, enquanto outros mostram uma redução significativa nos passos.

Recomendação: O aplicativo da Bellabeat pode apresentar a meta de passos em 3000 e parabenizá-los quando atingirem picos altos de atividade.

```{r}
  ggplot(data = avg_weekday_step, aes(x=day_of_week, y= avg_total, fill= day_of_week))+
  geom_bar(stat="identity", na.rm=TRUE)+
  labs(title = "Total de Passos por dia da semana", x="Dias da Semana", y="Total Passos")
```

Domingo apresenta o menos número de passos, possivelmente pela folga do trabalho ou pelo cansaço de sábado.
Sábado foi o dia com a maior quantidade de passos seguido da segunda-feira. 
A quatidade de passos vai decrescendo a partir da segunda com um alto crescimento no sábado.

Recomendação: O aplicativo pode fornecer lembretes e desafios personalizados para aumentar a atividade física nos dias de menor atividade.

```{r}
ggplot(data=avg_steps_cal, aes(x=avg_steps, y=avg_cal))+
  geom_point(stat="identity")+
  geom_smooth()+
  labs(title = "Gastos de Caloria pela quantidade de Passos", y="Calorias", x="Total de passos")
```
O gráfico nos mostra um gasto exponencial de caloria até os 7000 passos porém, a partir dai, o gasto calórico vem com um crescimento mais lento.

Recomendação o aplicativo pode incluir uma funcionalidade que rastreia a contagem de passos dos usuários e fornece feedback visual sobre o gasto calórico estimado.


```{r}
#Visualização

ggplot(data=avg_calories, aes(x=hour, y=avg_total_calories))+
  geom_histogram(stat="identity", fill="darkgreen")+
  theme(axis.text.x = element_text(angle=90))+
  labs(title = "Calorias gastas por hora", y="Média de Calorias", x="Hora")
```
Vemos por meio do gráfico que os maiores gastos de caloria estão concentrados entre as 12 horas e as 19 horas.

A partir desse horário vemos um decrescimo do gasto de calórias, podendo ser justificado pelos horários que os usuários estariam indo dormir.

Recomendação: O aplicativo da Bellabeat pode apresentar o gasto calorico do indivíduos em alguns horários específicos entre as 12 e as 19. Como também um lembrete, antes desse horário, para as suas atividades de intensidade. 

```{r}
ggplot(data=avg_intensity, aes(x=hour, y=avg_total, fill=avg_total))+
  geom_histogram(stat="identity")+
  theme(axis.text.x = element_text(angle=90))+
  labs(title = "Intensidade por Hora", y="Média Intensidade", x="Hora")
```
O gráfico de intensidade reforça o que já foi apresentado pelo gráfico de gastos de caloria visto que, como apresentaremos mais a frente, a intensidade está relacionada com o gasto de caloria. Portanto os horários são bem semelhantes. Com aumentos entre 12 horas e 19 horas onde, a partir daí, começa a decrescer.

Recomendação: O aplicativo pode fornecer sugestões de atividades ou lembretes personalizados durante os períodos de menor atividade para ajudar os usuários a manterem seus objetivos diários de atividade física.

```{r}
ggplot(data=avg_intensity_cal, aes(x=avg_intensity, y=avg_cal))+
  geom_point(stat="identity")+
  geom_smooth()+
  theme(axis.text.x = element_text(angle=90))+
  labs(title = "Gastos de Caloria pela Intensidade", y="Calorias", x="Intensidade")
```
O gráfico veio para evidênciar o que foi falado anteriormente. O gasto de caloria apresenta uma relação positiva com a intensidade, ou seja, quanto mais intensidade maior será o gasto calórico.

## Considerações


